# 净额法核算的贸易业务预付款核算

提问人：13820176743 时间：2023-08-24 10:10:28
陈版主，请教一下：
如果甲公司从事贸易业务，从A供应商购买商品，由A供应商直接发货至B客户，甲公司以净额法确认收入，将B客户验收时点作为收入确认时点。如果甲公司预付了A供应商 100 万货款，A公司将商品已送达B客户，但B客户尚未验收，甲公司的预付的 100 万货款是否应该作为代付性质在其他应收款核算呢？
麻烦陈版主帮忙解答一下，谢谢！

回答人：chenyiwei
一般可以这样处理，或者列报为其他流动资产。

提问人：13820176743 时间：2023-08-29 10:06:34
陈版主，还想确认一下，其他应收款对应的是供应商还是客户呢

回答人：chenyiwei
供应商将货物交付给客户之前，为应收供应商；交付后变为应收客户。